臺灣高等法院民事裁定
109年度上字第1581號
上  訴  人  葉展榮  

被 上訴 人  林聯溪  



訴訟代理人  吳弘鵬律師

上列當事人間確認債權不存在等事件，上訴人對於中華民國110
年6月2日本院第二審判決（109年度上字第1581號），提起第三
審上訴，本院裁定如下：
      主  文
上訴駁回。
第三審訴訟費用由上訴人負擔。
      理  由
一、按民事訴訟法第466條第1項規定，對於財產權訴訟之第二審
    判決，如因上訴所得受之利益不逾新臺幣（下同）100萬元
    者，不得上訴。此項數額，司法院得因情勢需要，以命令減
    至50萬元，或增至150萬元，同條第3項定有明文。茲依司法
    院（91）院台廳民一字第03075號函將民事訴訟法第466條第
    1項所定上訴三審之利益額數，提高為150萬元，並自民國91
    年2月8日起實施。又對於不得上訴之判決而上訴者，原第二
    審法院應以裁定駁回之，同法第481條、第442條第1項定有
    明文。本件上訴人起訴主張兩造間未成立消費借貸契約，其
    交付之票號TH843103、843104號本票【票面金額合計新臺幣
    （下同）600萬元，下稱系爭本票】債權不存在，被上訴人
    於新北市○○區○○段0000地號土地應有部分1萬分之57及其上
    同段192建號建物（下稱系爭不動產）設定之普通抵押權（
    下稱系爭抵押權）及擔保債權（擔保債權總金額600萬元）
    均不存在，被上訴人以准許拍賣系爭不動產之裁定聲請臺灣
    新北地方法院以108年度司執字第132438號強制執行之程序
    （下稱系爭執行程序）應撤銷等情，聲明求為確認系爭抵押
    權及擔保之抵押債權均不存在，命被上訴人塗銷該系爭抵押
    權登記，確認系爭本票債權不存在及撤銷系爭執行程序，屬
    以一訴訟主張數項標的，惟其訴訟目的同一，互有競合關係
    ，應以其中價額最高者定其訴訟標的價額。本件第一審判決
    認被上訴人對上訴人之系爭本票債權、系爭抵押權及其抵押
    債權於逾50萬元部分不存在，系爭執行程序於超過50萬元部
    分應予撤銷，本院110年6月2日本院109年度上字第1581號判
    決（下稱本院判決）則改判認被上訴人對上訴人之上開本票
    債權、抵押權及抵押債權於逾67萬9,000元範圍不存在，該
    執行程序於超過67萬9,000元部分應予撤銷，上訴人對於本
    院判決被上訴人勝訴部分聲明不服，就該部分提起第三審上
    訴，求為廢棄該部分本院判決，駁回被上訴人於第二審之上
    訴，即應以其有所爭執之17萬9,000元（計算式：679,000-5
    00,000=179,000）債權額為其上訴利益。因其上訴利益未逾
    150萬元，依首揭說明，不得提起第三審上訴，其上訴為不
    合法。
二、爰裁定如主文。　　
中　　華　　民　　國　　110 　年　　7 　　月　　27　　日
                  民事第二十三庭
                      審判長法  官   蕭胤瑮
                            法  官   袁雪華
                            法  官   楊舒嵐
正本係照原本作成。
不得抗告。
中　　華　　民　　國　　110 　年　　7 　　月　　27　　日

                            書記官   常淑慧